臺灣臺南地方法院刑事裁定            100年度撤緩字第142號
聲  請  人  臺灣臺南地方法院檢察署檢察官
受  刑  人  鄭汶強原名徐崑山.
上列聲請人因受刑人竊盜案件，聲請撤銷緩刑之宣告（99年度執
保字第127號、100年度執聲字第1643號），本院裁定如下：
    主  文
鄭汶強於本院九十九年度簡字第六０二號案件中所受之緩刑宣告
撤銷。
    理  由
一、聲請意旨略以：受刑人鄭汶強因竊盜案件，經本院於民國九
    十九年三月二十九日以九十九年度簡字第六０二號判處拘役
    五十五日，緩刑二年，緩刑期間內付保護管束，並於九十九
    年四月二十八日確定在案。茲受刑人於緩刑付保護管束期間
    經多次告誡，且另又於緩刑期間再犯強盜等案件，顯已違反
    保安處分執行法第七十四條之二之規定，情節重大，爰依保
    安處分執行法第七十四條之三第一項，刑事訴訟法第四百七
    十六條規定聲請撤銷緩刑之宣告等語。
二、按受保護管束人於保護管束期間內，違反保持善良品行，不
    得與素行不良之人往還，違反遵守服從檢察官及執行保護管
    束者之命令，且情節重大者，檢察官得聲請撤銷保護管束及
    緩刑之宣告，保安處分執行法第七十四條之二第一款、第二
    款及第七十四條之三第一項定有明文。又按緩刑之宣告應撤
    銷者，由受刑人所在地或其最後住所地之地方法院檢察官聲
    請該法院裁定之，刑事訴訟法第四百七十六條亦有明定。
三、經查：
(一)、受刑人鄭汶強前因犯竊盜案件，經本院於九十九年三月二十
    九日以九十九年度簡字第六０二號判處拘役五十五日，緩刑
    二年，緩刑期間內付保護管束，並應於緩刑期間，向指定之
    政府機關、政府機構、行法法人、社區或其他符合公益目的
    之機關或團體，提供五十小時之義務勞務，嗣於九十九年四
    月二十八日確定在案，有該刑事判決及臺灣高等法院被告前
    案紀錄表各一份附卷可考。
(二)、惟受刑人鄭汶強於緩刑期間之(1)九十九年九月十三日向臺灣
    臺南地方法院檢察署執行檢察官報到後，經執行保護管束者
    即臺灣臺南地方法院檢察署觀護人告以應受保護管束者應遵
    守之事項暨報到具結書，以及應於九十九年九月二十三日向
    臺灣臺南地方法院檢察署觀護人到報到等情後，受刑人屆期
    並未報到。(2)臺灣臺南地方法院檢察署觀護人遂發函告知其
    違反保護管束期間應遵守之事項，特此告誡乙次，並另定九
    十九年十月二十七日至臺灣臺南地方法院檢察署觀護人室報
    到，嗣後如再有違誤，將聲請撤銷緩刑之宣告等語，受刑人
    收受函文後，雖於九十九年十月二十七日報到，然經臺灣臺
    南地方法院檢察署觀護人告以應於九十九年十一月十三日報
    告，受刑人屆期則未報到。(3)臺灣臺南地方法院檢察署觀護
    人遂發函告知其違反保護管束期間應遵守之事項，特此告誡
    乙次，並另定一００年一月十九日至臺灣臺南地方法院檢察
    署觀護人室報到，嗣後如再有違誤，將聲請撤銷緩刑之宣告
    等語，受刑人收受函文後，雖於一００年一月十九日報到，
    然經臺灣臺南地方法院檢察署觀護人告以應於一００年一月
    二十五日報到，受刑人屆期則未報到。(4)臺灣臺南地方法院
    檢察署觀護人遂發函告知其違反保護管束期間應遵守之事項
    ，特此告誡乙次，並另定一００年二月二十二日至臺灣臺南
    地方法院檢察署觀護人室報到，嗣後如再有違誤，將聲請撤
    銷緩刑之宣告等語，受刑人收受函文後，於一００年二月二
    十二日報到，後雖多次依受告知之日期報到，惟於一００年
    四月十一日報到後，經臺灣臺南地方法院檢察署觀護人告以
    應於一００年五月十八日報告，受刑人屆期則未報到。(5)臺
    灣臺南地方法院檢察署觀護人遂發函告知其違反保護管束期
    間應遵守之事項，特此告誡乙次，並另定一００年七月二十
    日至臺灣臺南地方法院檢察署觀護人室報到，嗣後如再有違
    誤，將聲請撤銷緩刑之宣告等語，受刑人收受函文後，屆期
    仍未報到，臺灣臺南地方法院檢察署觀護人遂發函告知其違
    反保護管束期間應遵守之事項，特此告誡乙次。
(三)、上揭受刑人於緩刑期間之九十九年四月二十八日至一０一年
    四月二十七日間，多次受通知屆期未向臺灣臺南地方法院檢
    察署觀護人報到，違反保護管束期間應遵守之事項，並因此
    受告誡等情，有報到筆錄一份、臺灣臺南地方法院檢察署新
    案報到應遵守事項一份及臺灣臺南地方法院檢察署執行保護
    管束情況約談報告表三份附於本院卷，及臺灣臺南地方法院
    檢察署檢察官執行保護管束指揮書三紙、臺灣臺南地方法院
    檢察署函九份及臺灣臺南地方法院檢察署送達證書九紙附於
    臺灣臺南地方法院檢察署一００年度執聲字第一六四三號卷
    可稽，並經本院依職權調閱臺灣臺南地方法院檢察署九十九
    年度執護字第四六八號執行卷查明屬實。又受刑人復於上開
    緩刑期間之一００年四月十一日夥同蔡英微、鄭志毫及姓名
    年籍不詳綽號「黑狗」之成年男子，共同涉犯刑法第三百三
    十條第一項之加重強盜罪嫌；另受刑人又於上開緩刑期間之
    一００年八月十七日，再涉犯刑法第三百二十條第一項之竊
    盜罪嫌，並經臺灣臺南地方法院檢察署檢察官以一００年度
    偵字第七四三三號、第一一六二一號追加起訴在案（本院一
    ００年度訴字第一二三一號），且據該追加起訴書所載，受
    刑人業已坦承其所為上開強盜及竊盜犯行，此有該追加起訴
    書一份附於臺灣臺南地方法院檢察署一００年度執聲字第一
    六四三號卷足憑。基上，受刑人顯難以實施保護管束，其屢
    次違反執行保護管束者之命令及未保持善良品行等情，足堪
    認定。準此，堪認受刑人違反保安處分執行法第七十四條之
    二第一款、第二款規定，且情節重大，從而聲請人依保安處
    分執行法第七十四條之三第一項之規定，聲請撤銷受刑人之
    緩刑宣告，洵有理由。
四、依刑事訴訟法第四百七十六條，保安處分執行法第七十四條
    之三第一項，裁定如主文。
中    華    民    國    100    年    12    月    23   日
                  刑事第十四庭   法  官  陳金虎
以上正本證明與原本無異。
如不服本裁定應於送達後5日內向本院提出抗告狀。
                                 書記官  黃憶筑
中    華    民    國    100    年    12    月    23   日